【裁判字號】    97,上訴,947
【裁判日期】    970424
【裁判案由】    貪污治罪條例
【裁判全文】
臺灣高等法院刑事判決                 97年度上訴字第947號
    上  訴  人  臺灣板橋地方法院檢察署檢察官
    被      告  甲○○原名吳文.
    選任辯護人  陳進會  律師
上列上訴人因被告貪污治罪條例案件，不服臺灣板橋地方法院96
年度訴字第56號，中華民國97年1月11日第一審判決（起訴案號
臺灣板橋地方法院檢察署95年度偵字第19487號）提起上訴，判
決如下：
    主      文
上訴駁回。
    理      由
壹、本院審理結果，認第一審判決被告甲○○原名吳文俊無罪，
    核無不當，應予維持，並引用附件第一審判決書記載的證據
    及理由。
貳、檢察官上訴意旨略以：被告確實收受告訴人新台幣150萬元
    ，收受原因為何，原審並未探究；被告藉勢勒索的情節已經
    告訴人結證指述綦詳，原審何以不採，只以證人即被告藉勢
    勒索時不在場的林永清結證的內容與告訴人所言不一致，即
    認定告訴人所述不可採信；被告以介紹工程的詐術，利用職
    務上之機會詐取財物，原審僅節錄交互詰問之過程並未論述
    認定無罪的理由，且未傳喚相關證人到庭調查被告是否確有
    介紹工程，即認定是民事糾紛等語。
參、就上訴意旨補充判決理由如下：
一、原審審理期日共傳喚乙○○、林向華、張原豪、高昭郎、謝
    志宗、林長寬及林永清7位證人。
    除證人乙○○是因被告及辯護人爭執乙○○卷內的陳述屬於
    傳聞證據，不具證據能力，而由檢察官聲請傳喚、主詰問之
    外；其餘證人均是辯護人為被告聲請傳喚詰問。
    上訴意旨既稱仍有應傳喚的證人未經傳喚，顯示檢察官舉證
    仍有未盡周詳；但卻於原審以至本院審理均無補強證據提出
    。應認上訴無理由。
二、原判決已經論述憑以起訴的證據均不足以證明被告涉有貪瀆
    犯嫌；至於告訴人與證人的證言何者可採，屬於法官認定事
    實的職權，且將心證形成的意思表示於判決文，所述既無違
    論理法則，即不得任意指摘違法或不當。
三、告訴人已經於本院供稱：當初約定如果被告介紹工程成功，
    就是佣金；如果介紹工程不成，就變成借貸款項。（97 年4
    月9日審判筆錄6頁）
    上訴意旨指摘原審「未傳喚相關證人到庭調查被告是否確有
    介紹工程，即認定是民事糾紛」等語，並無理由，也無調查
    必要。
四、綜上，上訴無理由，應駁回上訴。
肆、適用法律：刑事訴訟法第373條、第368條、第364條。
中    華    民    國    97    年    4     月    24    日
                  刑事第六庭  審判長法  官  林堭儀
                                    法  官  陳玉雲
                                    法  官  郭豫珍
以上正本證明與原本無異。
如不服本判決，應於收受送達後十日內向本院提出上訴書狀，其
未敘述上訴之理由者並得於提起上訴後十日內向本院補提理由書
（均須按他造當事人之人數附繕本）。
                                    書記官  胡勤義
中    華    民    國    97    年    4     月    25    日


司法院資訊處製作；財團法人民間司法改革基金會備份。
